臺灣板橋地方法院交通事件裁定　　　　　　　　　　九十三年度交聲字第二一六號
　　原處分機關　交通部公路總局臺北區監理所
　　異　議　人
　　即受處分人　乙○○
右列異議人因違反道路交通管理處罰條例案件，對於交通部公路總局臺北區監理所九
十三年二月十一日所為之北監營字第裁四０－ＡＢＹ五０一九六一號裁決處分（原舉
發案號：臺北市政府警察局九十一年十一月十五日北市警交大字第ＡＢＹ五０一九六
一號），聲明異議，本院裁定如左：
    主  文
原處分撤銷。
乙○○不罰。
    理  由
一、原處分意旨略以：異議人即受處分人乙○○於民國（下同）九十一年十一月十五
    日二十時五分許，駕駛車牌號碼ＬＨ九－七七一號重型機器腳踏車行經臺北市○
    ○路與臨江街口時，經警攔停時，拒絕停車接受稽查，且由光復南路上由南往北
    方向逆向行駛，加速逃逸，為臺北市政府警察局大安分局執勤員警以北市警交大
    字第ＡＢＹ五０一九六一號舉發違反道路交通管理事件通知單（以下簡稱舉發通
    知單）逕行舉發，原處分機關遂依道路交通管理處罰條例第四十五條第一款、第
    六十條第一項規定合併裁處罰鍰新台幣（下同）七千八百元；並依同條例第六十
    三條第一項第一款規定合併記違規點數二點。
二、異議意旨略以：異議人均於臺北縣騎乘機車，為何會在基隆路被開罰單，異議人
    覺得不解。異議人之父鄭貳蜂於本院詢問時復到庭為異議人辯稱：異議人國中畢
    業後即在高雄就讀軍校，九十一年間已分發在花蓮服役，機車亦運至花蓮使用，
    應不會在臺北市騎乘機車違規等語。
四、經查：
（一）異議人係於九十年六月二十二日入伍服役，九十一年間係在花蓮空軍第五修護
      補給大隊服役，而本件違規時間之九十一年十一月十五日或其前後二日內，異
      議人均無任何休假之紀錄之事實，有異議人之中華民國軍人
      空軍第五修護補給大隊九十三年五月二十日增星字第○九三○○○二四八八函
      暨所附之異議人九十一年休假紀錄表各一件附卷可參。足認本件交通違規舉發
      時間，異議人既在花蓮營隊中服役，又未有休假紀錄，衡諸常情，自無騎乘機
      車在舉發地點即臺北市○○路、臨江街口違規之可能。從而，本件違規之行為
      人應非異議人一節，應堪認定。又異議人在高雄就讀軍校，而自九十年起即分
      發花蓮單位服役，顯見其大部分時間並未居住於臺北縣三峽鎮之
      開機車既為異議人購置自用，衡情當不致於異議人服役於花蓮時，卻留置機車
      於臺北縣市，且亦無證據證明異議人曾將該機車交付他人使用，是異議人之父
      鄭貳蜂異議人上開所辯，尚非無據。
（二）至證人即本件舉發員警甲○○於本院訊問中雖證稱於上開違規時、地，見有一
      台機車從光復南路騎到臨江街口，該機車騎士見有警察即有意閃躲而將機車騎
      入快車道，狀甚可疑，其遂鳴哨舉手欄停，惟該機車騎士未停車且迴轉逆向行
      駛騎回光復南路，其便記下車牌，且當時該機車距其約二公尺，現場光線明亮
      ，車牌號碼看的很清楚等語，惟使用偽造、變造之車牌，以躲避查緝之不法情
      事，屢見不鮮，此為本院職務上已知之事實，且依證人甲○○員警上開所證，
      該機車騎士於員警欄停前，並未有何交通違規行為，卻僅因發現警察即閃避至
      快車道，顯與一般正常駕駛行為有違，而該機車騎士又未經欄停而逃逸，致無
      從查悉其真正身分，益徵本件騎乘車號ＬＨ九－七七一號重型機車違規之行為
      人是否確係異議人或其知悉之人，或所使用之車牌是否經偽造、變造等情，均
      非無疑。
（三）綜上所述，本件交通違規之行為人並非異議人，又無證據證明異議人將機車交
      由他人使用，復無法排除冒用車牌之可能性，原處分機關未審酌及此，逕為裁
      罰，尚非有當，是本件聲明異議為有理由，原處分應予撤銷，另諭知異議人不
      罰。
據上論斷，應依道路交通案件處理辦法第二十條前段，裁定如主文。
中　　　華　　　民　　　國　　九十三　　年　　　五　　　月　　三十一　　日
                                  臺灣板橋地方法院交通法庭
                                          法  官  白  光  華
右正本證明與原本無異。
如不服本裁定，應於送達後五日內，向本院提出抗告狀。
                                          書記官  陳  靜  怡
中　　　華　　　民　　　國　　九十三　　年　　　五　　　月　　三十一　　日
